臺灣板橋地方法院刑事判決　　　　　　 96年度簡上字第235號
上　訴　人
即　被　告　甲○○
上列被告因竊盜案件，不服本院95年度簡字第7911號中華民國
96年1 月9 日第一審判決（聲請案號：95年度速偵字第1806號）
，提起上訴，本院管轄之第二審合議庭判決如下：
    主  文
上訴駁回。
    事  實
一、甲○○前因違反肅清煙毒條例案件經本院於民國七十八年三
    月六日以七十八年度訴字第一七六號刑事判決判處有期徒刑
    四年，於七十八年五月十五日判決確定，於八十年七月十三
    日假釋出監付保護管束，嗣於假釋期間另因違反肅清煙毒條
    例案件，經本院於八十一年二月十八日以八十一年度訴字第
    一○三號刑事判決判處有期徒刑四年六月，經臺灣高等法院
    於八十一年四月九日以八十一年度上訴字第一三五三號刑事
    判決駁回上訴而確定，而撤銷前揭假釋執行殘刑，並接續執
    行，於八十三年二月八日因縮短刑期假釋出監，復於假釋期
    間再因違反肅清煙毒條例案件，經臺灣臺北地方法院於八十
    五年十一月二十九日以八十五年度訴字第九一二號刑事判決
    判處有期徒刑三年八月，經臺灣高等法院於八十六年三月十
    二日以八十六年度上訴字第三四八號刑事判決撤回上訴而確
    定，並撤銷假釋執行殘刑，接續執行，於九十年三月二十二
    日縮短刑期假釋出監，嗣於九十五年二月十一日縮刑期滿執
    行完畢（致使本件構成累犯）。詎其猶不知悔悟，意圖為自
    己不法之所有，基於竊盜犯意，於九十五年十二月十四日上
    午八時十分許，利用乙○○、丙○○夫婦位於臺北縣三重市
    ○○○路一段二十巷十四號住所大門未上鎖之機會，無故侵
    入侵入上開住宅內，見乙○○、丙○○在臥室內休息房門未
    關，認為有機可趁，遂進入臥室內著手搜尋財物，適乙○○
    、丙○○因聽聞甲○○挪動電風扇聲響驚醒發覺，而未得逞
    ，並報警處理。
二、案經乙○○、丙○○訴由臺北縣政府警察局三重分局報請臺
    灣板橋地方法院檢察署檢察官偵查並聲請以簡易判決處刑。
    理  由
一、訊據被告甲○○固坦承有於前揭時地進入屋內等情，惟矢口
    否認涉有竊盜犯行，辯稱：係前往該處尋友，因房屋外觀相
    似，經叫門無人回應，即開門入內並至房間叫醒乙○○，實
    未行竊云云。惟查，上揭事實業據告訴人乙○○、丙○○於
    警詢時指訴綦詳，且互核一致，並有現場照片二幀在卷可稽
    。衡諸常情，前往友人住處拜訪，多會事先聯繫，確定住址
    及約定到訪時間，縱臨時前往叫門無人回應，亦應在外等候
    或詢問鄰人，豈有逕自入內之理？且縱房屋外觀相似，一旦
    進入屋內亦應可輕易察覺室內隔間、擺設與友人住處不同，
    而及時退出，被告捨此不為，竟直闖臥室，上開舉措誠屬可
    議。又其一再辯稱係前往該處訪友，卻始終無法提供友人之
    真實姓名及聯絡方式，就其進入房內如何為告訴人發現一節
    ，先於警詢時供稱：係其叫醒告訴人問是否有一「文龍」之
    人住在該處，復於檢察官偵訊時改稱：「門是開的，我就進
    去，對方看到我，我就告訴他是去找人，並沒有動他的電風
    扇。」，再於本院準備程序時稱：「我一進去撞到電風扇，
    告訴人就起來。」，嗣於本院審理時再改稱：是我叫乙○○
    起來的，我要退的時候，不小心碰到電風扇，我要把電風扇
    扶好，才有聲音云云，歷次供述情節不一，相互矛盾，尚難
    採憑。參以告訴人乙○○係因聽聞被告挪動衣櫥旁電風扇聲
    響而驚醒，並親見被告挪動電風扇，被告見乙○○起身，旋
    即逃逸，且該臥室空間狹小，須移動電風扇才能開啟衣櫃等
    情，業據證人乙○○、丙○○於警詢及本院審理時證述一致
    （見偵查卷第十頁、第十二頁、本院九十六年六月十四日審
    判筆錄第三頁至第五頁），益徵被告前開所辯，顯非實情，
    不足採信。被告進入上址房內，乃基於不法所有之意圖，並
    有挪動電風扇之搜尋財物之舉，而著手於竊盜犯行至明。本
    件事證已甚明確，被告竊盜犯行，洵堪認定。
二、原審以被告犯行明確，認其係犯刑法第三百零六條第一項、
    無故侵入他人住宅罪、第三百二十條第三項、第一項竊盜未
    遂罪，爰依刑事訴訟法第四百四十九條第一項前段、第三項
    、第四百五十四條第二項、刑法第三百零六條第一項、第三
    百二十條第三項、第一項、第五十五條、第四十七條第一項
    、第四十一條第一項前段、罰金罰鍰提高標準條例第一條前
    段，刑法施行法第一條之一，判處被告有期徒刑三月，並諭
    知易科罰金之折算標準。原審認事用法，核無不合，量刑亦
    屬妥適。被告上訴意旨指摘對原判決不服，求予撤銷改判，
    為無理由，應予駁回。
據上論斷，應依刑事訴訟法四百五十五條之一第一項、第三項、
第三百六十八條，判決如主文。
本案經檢察官沈志成到庭執行職務。
中　　華　　民　　國　　96　　年　　6 　　月　　28　　日
                刑事第十五庭  審判長法　官  陳鴻清
                                    法  官  朱嘉川
                                    法  官  劉安榕
上列正本證明與原本無異。
本件不得上訴。
                                    書記官  楊馥如
中　　華　　民　　國　　96　　年　　6 　　月　　28　　日
附錄本案論罪科刑法條全文：
中華民國刑法第320條
（普通竊盜罪、竊佔罪）
意圖為自己或第三人不法之所有，而竊取他人之動產者，為竊盜
罪，處 5 年以下有期徒刑、拘役或 5 百元以下罰金。
意圖為自己或第三人不法之利益，而竊佔他人之不動產者，依前
項之規定處斷。
前二項之未遂犯罰之。
